【裁判字號】    97,易,390
【裁判日期】    970731
【裁判案由】    違反毒品危害防制條例
【裁判全文】
臺灣新竹地方法院刑事判決              97年度易字第390 號
公  訴  人  臺灣新竹地方法院檢察署檢察官
被      告  甲○○
上列被告因違反毒品危害防制條例案件，經檢察官提起公訴（97
年度毒偵字第237 號、第262 號），本院依簡式審判程序判決如
下：
    主  文
甲○○施用第二級毒品，累犯，處有期徒刑捌月。
    事實及理由
壹、構成犯罪事實：
一、甲○○前於民國87年7 月間，因施用毒品案件，經本院以87
    年度毒聲字第180 號裁定送觀察、勒戒後，認無繼續施用毒
    品傾向，經臺灣新竹地方法院檢察署檢察官（下稱檢察官）
    於87年11月2 日以87年度偵字第3226號、第5148號為不起訴
    處分確定。
二、甲○○不知警惕，又於88年3 月間，因施用毒品案件，經檢
    察官聲請本院以88年度毒聲字第874 號裁定送勒戒處所觀察
    、勒戒，嗣經觀察、勒戒後，認有繼續施用毒品傾向，再經
    檢察官聲請本院以88年度毒聲字第1855號裁定令入戒治處所
    施以強制戒治1 年，於88年9 月30日送至臺灣新竹戒治所強
    制戒治；同時甲○○此次非法施用第二級毒品安非他命之2
    犯犯行，亦經本院於88年11月1 日以88年度竹簡字第575 號
    刑事簡易判決，判處有期徒刑10月，嗣於同年12月13日確定
    ，並於90年12月12日縮刑期滿執行完畢。嗣其經施以強制戒
    治後，因執行滿3 月後，經戒治處所評定其戒治成效為合格
    ，而認無繼續戒治之必要，乃報由檢察官聲請本院以89年度
    毒聲字第416 號裁定停止戒治，於89年3 月7 日因停止其處
    分之出監，所餘戒治期間付保護管束，旋其於停止戒治期間
    ，再因施用毒品，而違反保護管束應遵守事項情節重大，嗣
    經檢察官聲請本院以89年度毒聲字1097號裁定撤銷停止戒治
    ，令入戒治處所強制戒治，於89年6 月19日入所，而於89年
    12月20日戒治期滿執行完畢。
三、甲○○竟不知警惕，又於94年10月間，因施用第一級、第二
    級毒品案件，經本院於94年11月15日，以94年度訴字第857
    號宣示判決筆錄，分別判處有期徒刑10月、10月，並經定應
    執行刑為有期徒刑1 年6 月，嗣於94年11月15日確定，復因
    減刑條例分別減為有期徒刑5 月、5 月，並經定應執行刑為
    有期徒刑9 月確定，其執行情形詳如後述累犯部分。
四、甲○○不知悔改，又於95年5 月間，因施用第二級毒品案件
    ，經本院於95年6 月20日，以95年度易字第306 號宣示判決
    筆錄，判處有期徒刑11月，嗣於95年6 月30日確定，復因減
    刑條例減為有期徒刑5 月又15日確定，其執行情形詳如後述
    累犯部分。
五、甲○○仍不知悔改，於前開強制戒治處分執行完畢釋放後，
    「5 年內再犯」施用毒品案件，並經法院判處罪刑確定後，
    復基於施用第二級毒品甲基安非他命的犯罪意思，於96年11
    月29日下午4 時許，在新竹市○○路73號6 樓之1 朋友住處
    內，以將甲基安非他命置於玻璃球內，再以火燒烤，吸其煙
    霧之方式，施用第二級毒品甲基安非他命1 次。嗣於同日下
    午4 時30分許，為警在上址戶外查獲，經警採集其尿液送驗
    結果，呈甲基安非他命陽性反應，始悉上情。
貳、程序方面：
    本件被告甲○○所犯施用第二級毒品罪，非死刑、無期徒刑
    、最輕本刑為3 年以上有期徒刑之罪，或高等法院管轄第一
    審之案件，被告於本院準備程序進行中，就被訴事實為有罪
    之陳述，經本院認合於刑事訴訟法第273 條之1 第1 項之規
    定，裁定進行簡式審判程序，此合先敘明。
、認定犯罪事實所根據的證據及理由：
一、被告甲○○於警局詢問時之供述，及本院準備程序、簡式審
    判程序訊問時之自白。
二、又被告為警查獲時，經採尿送驗結果，呈第二級毒品甲基安
    非他命陽性反應，亦有新竹市警察局辦理煙毒、麻醉藥品案
    尿液送驗受檢人真實姓名代號對照表暨送驗登記簿影本、台
    灣尖端先進生技醫藥股份有限公司於96年12月5 日所出具之
    尿液檢體編號B-399 號濫用藥物檢驗報告各1 紙附卷可憑。
三、臺灣高等法院被告前案紀錄表、刑案資料查註紀錄表及全國
    施用毒品案件紀錄表各1 份在卷可證。
肆、論罪科刑的理由：
一、論罪：
（一）被告甲○○所為，係犯毒品危害防制條例第10條第2 項之
      施用第二級毒品罪。被告施用前持有第二級毒品之低度行
      為為施用第二級毒品之高度行為所吸收，不另論罪。
（二）累犯：被告甲○○前曾於94年10月間，因施用第一級、第
      二級毒品案件，經本院於94年11月15日，以94年度訴字第
      857 號宣示判決筆錄，分別判處有期徒刑10月、10月，並
      經定應執行刑為有期徒刑1 年6 月，嗣於94年11月15日確
      定，復因減刑條例分別減為有期徒刑5 月、5 月，並經定
      應執行刑為有期徒刑9 月確定；又於95年5 月間，因施用
      第二級毒品案件，經本院於95年6 月20日，以95年度易字
      第306 號宣示判決筆錄，判處有期徒刑11月，嗣於95年6
      月30日確定，復因減刑條例減為有期徒刑5 月又15日確定
      ，上開各罪接續執行，於95年4 月6 日入監執行，並於96
      年11月24日縮刑期滿執行完畢等情，有臺灣高等法院被告
      前案紀錄表及刑案資料查註紀錄表各1 份為證，其於5 年
      以內故意再犯本件有期徒刑以上之罪，為累犯，應依刑法
      第47條第1 項規定，加重其刑。
二、科刑：審酌被告素行不良，經施以強制戒治處分後，本次又
    再度施用足以導致精神障礙及生命危險之成癮性毒品，其前
    經施以強制戒治仍無法使其戒斷毒癮，足見其缺乏拒用毒品
    之決心及悔改之意，兼以施用毒品所生危害以自戕健康為主
    ，及其施用次數，犯罪後坦白承認犯行等一切情狀，量處如
    主文所示之刑，以資懲儆。
伍、適用法律依據：
一、程序法方面：刑事訴訟法第273 條之1 第1 項、第299 條第
    1 項前段。
二、實體法方面：毒品危害防制條例第10條第2 項，刑法第11條
    前段、第47條第1 項，判決如主文。
本案經檢察官郭進昌到庭執行職務。
中    華    民    國    97    年    7     月    31    日
                  刑事第四庭法  官  馮俊郎
以上正本證明與原本無異。
如不服本判決，得自收受送達之日起10日內，向本院提起上訴。
上訴書狀應敘述具體理由。上訴書狀未敘述上訴理由者，應於上
訴期間屆滿後20日內補提理由書狀於本院（均須按他造當事人之
人數附繕本）「切勿逕送上級法院」。
中    華    民    國    97    年    7     月    31    日
                            書記官  鄧雪怡
附錄本案論罪科刑實體法條全文：
毒品危害防制條例第10條第2 項：
施用第二級毒品者，處 3 年以下有期徒刑。


司法院資訊處製作；財團法人民間司法改革基金會備份。
